# 请教陈版：独董津贴如何入账？

提问人：sunpen 时间：2016-04-06 15:33:33
按照 2014 版准则，对职工定义，包含未与企业签订劳动合同但由企业正式任命的人员，如所聘请的独立董事、外部监事等，亦属于本准则说称的职工。 问题：以前一直作为其他应付款进行处理。是否按照要求调整应付职工薪酬核算？

回答人：chenyiwei
准则中确实有这项规定，但该规定确实让人费解。因为公司对独董是不可能达到对一般的执行董事那样的管理要求的。独董津贴实际上更接近于劳务费。